# 建筑施工企业对上收入总额已确认定，对下成本未锁定的情况，收入确认问题

提问人：820304923 时间：2022-07-30 11:36:31
求教陈版主！施工企业对上竣工结算已办理完成，总收入金额已确认。但因对下分包结算一直未办理成功，对下成本未完全锁定，新收入准则下收入是否应该先全额确认，成本根据预计总成本全额确认，待后续分包结算后再调整至当期成本中。
或根据预计总收入、预计总成本，按已发生的成本占预计总成本进度确认收入。这样导致收入确认进度一直在99%停滞。

回答人：chenyiwei
可以这样理解。收入按照新收入准则的规定按时点或者在一段时间内确认，同时对成本进行合理暂估（不要求100%的确定性）。对成本的暂估应遵循谨慎性原则。